臺灣宜蘭地方法院交通事件裁定 　　　 96年度交聲字第121號
原處分機關　交通部公路總局臺北區監理所宜蘭監理站
異　議　人　甲○○
即受處分人
上列異議人因違反道路交通管理處罰條例案件，對於交通部公路
總局臺北區監理所宜蘭監理站於民國96年4月24日所為宜監字第
裁43-DB0000000號裁決處分，聲明異議，本院裁定如下：
        主  文
異議駁回。
        理  由
一、原處分意旨略以：異議人即受處分人甲○○於民國96年3月6
    日上午10時50分許，駕駛車牌號碼275-GR號營業貨運曳引車
    ，因不遵守公路機關依道路交通管理處罰條例第5條所定所
    發布之命令，行駛未開放砂石車行駛之桃園縣蘆竹鄉○○路
    與和平街口，經桃園縣警察局大園分局舉發，原處分機關依
    道路交通管理處罰條例第60條第2項第2款規定，裁處罰鍰新
    臺幣（下同）900元，並依同條例第63條規定，記違規點數1
    點等語。
二、異議意旨略以：異議人於上開時間，行經該路口處，未見豎
    立有關禁止砂石車行駛之標誌。又雖桃園縣政府有在網路上
    公告禁止砂石車行駛之路段，但其不會使用電腦，更不可能
    記住每個禁止行駛之路段。而桃園縣蘆竹鄉○○路○段起點
    處，並未設立禁止標誌，異議人非故意違規，為此聲明異議
    云云。
三、按為維護道路交通安全與暢通，公路或警察機關於必要時，
    得就指定某線道路或某線道路區段禁止或限制車輛、行人通
    行，或禁止穿越道路，或禁止停車及臨時停車之事項發布命
    令，道路交通管理處罰條例第5條第1款定有明文。又汽車駕
    駛人，駕駛汽車有不遵守公路或警察機關，依第5條規定所
    發布命令者，處900元以上1,800元以下罰鍰；又汽車駕駛人
    駕駛汽車違反道路交通管理處罰條例第60條第2項第2款之規
    定者，除應依該條所規定之罰鍰處罰外，並予記違規點數1
    點，道路交通管理處罰條例第60條第2項第2款、第63條第1
    項第1款分別定有明文。
四、經查：
（一）異議人96年3月6日上午10時50分許，駕駛營業貨運曳引車
      行駛之路段係桃園縣蘆竹鄉○○路與和平街口一節，異議
      人並不否認，核與卷附之桃園縣政府警察局96年3月6日桃
      警局交字第DB0000000號舉發違反道路交通管理事件通知
      單所載相符，足證異議人確有於上揭時間，行駛桃園縣蘆
      竹鄉○○路與和平街口處為警舉發之事實。
（二）桃園縣政府就該縣砂石車管制方式採正向管制，即砂石車
      限行駛開放路行駛路線，其餘路線皆為禁止行駛，如砂石
      車輛於禁行路段有特殊通行需求，應依規定向桃園縣政府
      申領通行證。且桃園縣政府就砂石車開放行駛路線暨時段
      業據該府於91年7月9日以府交運字第0910146918號函公告
      在案，並自同年8月1日起實施，並於各重要路口設置「砂
      石車行駛路線」之導引標誌，以供駕駛人遵循之事實，有
      桃園縣政府96年5月18日府交運字第0960010299號函及所
      附公告在卷可參（詳本院卷第26、27頁），而異議人所行
      駛之桃園縣蘆竹鄉○○路與和平街口並不在該公告准許行
      駛之路線，異議人仍行駛之，自有違上開命令。
（三）按道路交通管理處罰條例第5條第1款既明訂公路或警察機
      關得發布命令指定某線道路或某線道路區段禁止或限制車
      輛通行；且同法第60條第2項第2款亦規定汽車駕駛人不遵
      守公路或警察機關依上開規定所發布命令者，即可處以相
      當之罰鍰；而與同法第60條第2項第3款係規定汽車駕駛人
      不遵守道路交通標誌、標線、號誌之指示者，可處以一定
      罰鍰之要件不同，可見公路或警察機關就特定路段禁止特
      定車輛通行之限制，僅需發布命令，即可發生法律上之效
      力，不以設置標誌、標線、號誌而告知內容為必要。故異
      議人辯稱其遭舉發之行駛路段，並無標誌、標線或號誌顯
      示禁行砂石車，不應受到處罰云云，即屬無據。
（四）另異議人辯稱：其不會使用電腦，更不可能記住每個禁止
      行駛之路段云云。惟桃園縣政府於91年7月9日以府交運字
      第0910146918號函公告該縣修訂砂石車行駛路線暨時段，
      並非僅以網路為之，網路之公告僅為一種方式而已。故異
      議人以不會使用電腦為由，請求免罰，亦不足採。
四、綜上所述，異議人確有因不遵守公路或警察機關依道路交通
    管理處罰條例第5條規定所發布之命令之違規行為，從而原
    處分機關依前揭道路交通管理處罰條例第60條第2項第2款、
    第63條第1項第1款、違反道路交通管理事件統一裁罰基準表
    之規定，裁處受處分人罰鍰900元，並記違規點數1點，核無
    違誤，本件受處分人之異議為無理由，自應將其異議駁回。
五、據上論斷，應依道路交通案件處理辦法第19條，裁定如主文
    。
中　　華　　民　　國　　96　　年　　6 　　月　　27　　日
                  交通法庭  法  官  張育彰
以上正本證明與原本無異。
如不服本裁定應於送達後5日內向本院提出抗告狀（應附繕本）
。
                            書記官  林慶生
中　　華　　民　　國　　96　　年　　6 　　月　　28　　日
